# convulsionner %[clVerbGroup|1]
[-
donner des convulsions. 
-]
    
### <span class='clType'>Infinitif</span> Présent
[|-
|convulsionn%[m|er]|
|]

### <span class='clType'>Infinitif</span> Passé
[|-
|avoir|convulsionn%[m|é]|
|]

### <span class='clType'>Participe</span> Présent
[|-
|convulsionn%[m|ant]|
|]

### <span class='clType'>Participe</span> Passé
[|-
||convulsionn%[m|é]|
|ayant|convulsionn%[m|é]|
|]

### <span class='clType'>Gérondif</span> Présent
[|-
|en convulsionn%[m|ant]|
|]

### <span class='clType'>Gérondif</span> Passé
[|-
|en ayant|convulsionn%[m|é]|
|]

### <span class='clType'>Indicatif</span> Présent
[|-
|je|convulsionn%[m|e]|
|tu|convulsionn%[m|es]|
|il|convulsionn%[m|e]|
|nous|convulsionn%[m|ons]|
|vous|convulsionn%[m|ez]|
|ils|convulsionn%[m|ent]|
|]

### <span class='clType'>Indicatif</span> Passé Composé
[|-
|j'|ai|convulsionn%[m|é]|
|tu|as |convulsionn%[m|é]|
|il|a|convulsionn%[m|é]|
|nous|avons|convulsionn%[m|é]|
|vous|avez|convulsionn%[m|é]|
|ils|ont|convulsionn%[m|é]|
|]

### <span class='clType'>Indicatif</span> Imparfait
[|-
|je|convulsionn%[m|ais]|
|tu|convulsionn%[m|ais]|
|il|convulsionn%[m|ait]|
|nous|convulsionn%[m|ions]|
|vous|convulsionn%[m|iez]|
|ils|convulsionn%[m|aient]|
|]

### <span class='clType'>Indicatif</span> Plus-que-parfait
[|-
|j'|avais|convulsionn%[m|é]|
|tu|avais|convulsionn%[m|é]|
|il|avait|convulsionn%[m|é]|
|nous|avions|convulsionn%[m|é]|
|vous|aviez|convulsionn%[m|é]|
|ils|avaient|convulsionn%[m|é]|
|]

### <span class='clType'>Indicatif</span> Passé Simple
[|-
|je|convulsionn%[m|ai]|
|tu|convulsionn%[m|as]|
|il|convulsionn%[m|a]|
|nous|convulsionn%[m|âmes]|
|vous|convulsionn%[m|âtes]|
|ils|convulsionn%[m|èrent]|
|]

### <span class='clType'>Indicatif</span> Passé Antérieur
[|-
|j'|eus|convulsionn%[m|é]|
|tu|eus|convulsionn%[m|é]|
|il|eut|convulsionn%[m|é]|
|nous|e&ucirc;mes|convulsionn%[m|é]|
|vous|e&ucirc;tes|convulsionn%[m|é]|
|ils|eurent|convulsionn%[m|é]|
|]

### <span class='clType'>Indicatif</span> Futur Simple
[|-
|je|convulsionn%[m|erai]|
|tu|convulsionn%[m|eras]|
|il|convulsionn%[m|era]|
|nous|convulsionn%[m|erons]|
|vous|convulsionn%[m|erez]|
|ils|convulsionn%[m|eront]|
|]

### <span class='clType'>Indicatif</span> Futur Antérieur
[|-
|j'|aurai|convulsionn%[m|é]|
|tu|auras|convulsionn%[m|é]|
|il|aura|convulsionn%[m|é]|
|nous|aurons|convulsionn%[m|é]|
|vous|aurez|convulsionn%[m|é]|
|ils|auront|convulsionn%[m|é]|
|]

### <span class='clType'>Conditionnel</span> Présent
[|-
|je|convulsionn%[m|erais]|
|tu|convulsionn%[m|erais]|
|il|convulsionn%[m|erait]|
|nous|convulsionn%[m|erions]|
|vous|convulsionn%[m|eriez]|
|ils|convulsionn%[m|eraient]|
|]

### <span class='clType'>Conditionnel</span> Passé
[|-
|j'|aurais|convulsionn%[m|é]|
|tu|aurais|convulsionn%[m|é]|
|il|aurait|convulsionn%[m|é]|
|nous|aurions|convulsionn%[m|é]|
|vous|auriez|convulsionn%[m|é]|
|ils|auraient|convulsionn%[m|é]|
|]

### <span class='clType'>Subjonctif</span> Présent
[|-
|que|je|convulsionn%[m|e]|
|que|tu|convulsionn%[m|es]|
|qu'|il|convulsionn%[m|e]|
|que|nous|convulsionn%[m|ions]|
|que|vous|convulsionn%[m|iez]|
|qu'|ils|convulsionn%[m|ent]|
|]

### <span class='clType'>Subjonctif</span> Passé
[|-
|que|j'|aie|convulsionn%[m|é]|
|que|tu|aies|convulsionn%[m|é]|
|qu'|il|ait|convulsionn%[m|é]|
|que|nous|ayons|convulsionn%[m|é]|
|que|vous|ayez|convulsionn%[m|é]|
|qu'|ils|aient|convulsionn%[m|é]|
|]

### <span class='clType'>Subjonctif</span> Imparfait
[|-
|que|je|convulsionn%[m|asse]|
|que|tu|convulsionn%[m|asses]|
|qu'|il|convulsionn%[m|ât]|
|que|nous|convulsionn%[m|assions]|
|que|vous|convulsionn%[m|assiez]|
|qu'|ils|convulsionn%[m|assent]|
|]

### <span class='clType'>Subjonctif</span> Plus-que-parfait
[|-
|que|j'|eusse|convulsionn%[m|é]|
|que|tu|eusses|convulsionn%[m|é]|
|qu'|il|eût|convulsionn%[m|é]|
|que|nous|eussions|convulsionn%[m|é]|
|que|vous|eussiez|convulsionn%[m|é]|
|qu'|ils|eussent|convulsionn%[m|é]|
|]

### <span class='clType'>Impératif</span> Présent
[|-
|convulsionn%[m|e]|
|convulsionn%[m|ons]|
|convulsionn%[m|ez]|
|]

### <span class='clType'>Impératif</span> Passé
[|-
|aie|convulsionn%[m|é]|
|ayons|convulsionn%[m|é]|
|ayez|convulsionn%[m|é]|
|]

